【裁判字號】    99,易,314
【裁判日期】    990810
【裁判案由】    竊盜等
【裁判全文】
臺灣嘉義地方法院刑事判決               99年度易字第314號
公  訴  人  臺灣嘉義地方法院檢察署檢察官
被      告  甲○○
上列被告因竊盜等案件，經檢察官提起公訴（98年度偵字第9407
號），被告於本院審理中就被訴事實為有罪之陳述，經合議庭裁
定由受命法官改依簡式審判程序審理，判決如下：
    主  文
甲○○犯竊盜罪，處有期徒刑參月，如易科罰金，以新台幣壹仟
元折算壹日。又犯電信法第五十六條第一項之盜用電信設備通信
罪，處有期徒刑肆月，如易科罰金，以新臺幣壹仟元折算壹日；
扣案SONY ERICSSON 行動電話機具壹支（無SIM 卡）沒收。應執
行有期徒刑陸月，如易科罰金，以新台幣壹仟元折算壹日；扣案
SONY ERICSSON 行動電話機具壹支（無SIM 卡）沒收。
    犯 罪 事 實
一、甲○○於民國98年7 月11日23時許至98年7 月12日3 時許間
    某時，在彰化縣彰化市八卦山公園內，見丁○○酒醉睡臥於
    公園涼椅上，竟意圖為自己不法所有，徒手竊取丁○○所有
    之MOTOROLA行動電話1 支（序號為000000000000000 ，含門
    號0000000000號SIM 卡1 張）。甲○○得手後，另意圖為自
    己不法之利益，基於以無線方式盜用他人電信設備通話，以
    及恐嚇之犯意，將上開門號0000000000號SIM 卡插入其自己
    所有之SONY ERICSSON 行動電話機具（序號為000000000000
    000 ，原搭配門號0000000000號SIM 卡使用）內，自98年7
    月12日3 時39分48秒起，至同日4 時44分53秒止，接續以無
    線電方式與人通話、傳送簡訊、傳輸資訊，致使遠傳電信股
    份有限公司（下稱遠傳電信公司）之電信通訊系統陷於錯誤
    ，加以接收並提供服務，甲○○因而得以享受免付如附表所
    示共計新台幣（下同）236.24元通信費用之利益；其中甲○○於98年7 月12日3 時55分4 秒至同日4 時44分53秒，接續
    傳送如附表編號6 、編號8 至編號16，內容均為「幹你娘，
    全家死光光，幹幹幹幹幹幹幹幹幹幹幹幹」之10通簡訊至乙○○持用之0000000000號行動電話，以此加害生命之事，恐
    嚇乙○○，致使當時身在嘉義縣新港鄉住處之乙○○心生畏
    懼，足生危害於安全。嗣經乙○○報案，始為警循線查悉上
    情。
二、案經乙○○訴由嘉義市政府警察局第一分局報請臺灣嘉義地
    方法院檢察署檢察官偵查起訴。
    理  由
一、本件被告所涉犯者均非死刑、無期徒刑、最輕本刑為3 年以
    上有期徒刑之罪或高等法院管轄第一審案件。本院行準備程
    序時，被告就被訴事實為有罪之陳述，經告知簡式審判程序
    之旨，並聽取檢察官及被告之意見後，本院爰依刑事訴訟法
    第273 條之1 第1 項裁定由受命法官獨任進行簡式審判程序
    。故本件簡式審判程序之證據調查，依刑事訴訟法第273 條
    之2 之規定，不受同法第159 條第1 項、第161 條之2 、第
    161 條之3 、第163 條之1 及第164 條至第170 條規定之限
    制，合先敘明。
二、訊據被告對於上開犯罪事實，於本院審理中坦承不諱（見本
    院卷第199 、202 至208 頁），核與被害人丁○○證述之情
    節（見警卷第1 至4 頁、本院卷第89至94頁）、告訴人即證
    人乙○○證述之情節（見警卷第5 至7 、10至11頁，本院卷
    第84至88頁），以及證人即丁○○之姐劉靜文、證人即丁○○之友人丙○○證述之情節（見警卷第12至14頁、本院卷第
    122 至128 頁）大致相符；並有告訴人乙○○接獲恐嚇簡訊
    之手機畫面翻拍照片13張（見警卷第8 至9 頁）、被害人丁○○失竊之MOTOROLA手機型號與序號資料（見警卷第26頁）
    、被害人丁○○出具之被害報告單1 紙（見警卷第17頁）、
    門號0000000000號行動電話申設資料暨98年7 月11日至98年
    7 月13日雙向通聯紀錄（見本院卷第46至47、52至65頁）、
    門號0000000000號行動電話申設資料暨98年9 月7日 雙向通
    聯記錄（見警卷第24頁、本院卷第48至51頁），遠傳電信公
    司99年5 月24日遠傳（企營）字第09910504157 號函暨函附
    之門號0000000000號行動電話服務申請書、行動電話號碼可
    攜式服務申請書、98年7 月份及8 月份電信費帳單、98年7
    月通話明細單（見本院卷第66至72頁），以及遠傳電信公司
    99年6 月21日遠傳（企營）字第09910602937 號函暨函附之
    基地台涵蓋範圍圖（見本院卷第112 至118 頁）在卷可佐；
    另有上開Sony Ericsson 行動電話機具1 支（無SIM 卡）扣
    案可憑。綜上堪認被告具任意性之自白與事實相符，本件事
    證明確，應予依法論科。
三、論罪科刑：
(一)核被告所為，竊取被害人丁○○之MOTOROLA手機（含門號00
    00000000號SIM 卡）部分，係犯刑法第320 條第1 項之竊盜
    罪。又電信法第56條第1 項之罪，以意圖為自己或第三人不
    法之利益，使用有線、無線或其他電磁方式，盜接或盜用他
    人電信通信設備為要件，該罪之處罰詐得免繳電信通信費用
    之不法利益規定，乃刑法詐欺得利罪之特別法，依特別法優
    於普通法之原則，自毋庸再論以刑法詐欺得利罪；本罪構成
    要件所稱以有線、無線或其他電磁方式，盜接或盜用他人電
    信設備通信者，並不限於以盜拷他人行動電話之序號、內碼
    等資料於自己之手機內，為盜用之唯一方式，其他諸如意圖
    為自己不法之所有，竊取他人之行動電話手機，進而為盜打
    通信之行為，皆成立本罪（最高法院88年度台非字第43號判
    決意旨、88年度第1 次刑事庭會議紀錄決議參照）。被告竊
    取被害人丁○○之上開行動電話後，進而持門號0000000000
    號SIM 卡於附表所示時間盜打通信，係犯電信法第56條第1
    項之盜用電信設備通信罪；另其於附表編號6 、編號8 至編
    號16所示時間傳送10通恐嚇簡訊予告訴人乙○○，係犯刑法
    第305 條之恐嚇危害安全罪。被告於附表所示期間內多次盜
    用被害人丁○○之電信設備通信而詐得免付通信費利益之犯
    行，以及多次傳送簡訊恐嚇告訴人乙○○之犯行，均時間密
    接，各行為之獨立性極為薄弱，依一般社會健全觀念，在時
    間差距上難以強行分開，應視為數個舉動之接續施行，均屬
    接續犯，各僅論以一罪；又被告係以接續之一行為同時觸犯
    電信法第56條第1 項之盜用電信設備通信罪、刑法第305 條
    之恐嚇危害安全罪，為想像競合犯，應依刑法第55條之規定
    ，從一重之電信法第56條第1 項盜用電信設備通信罪處斷。
    公訴意旨雖未論及被告所為上開盜用電信設備通信之犯行，
    惟此部分與業經起訴之恐嚇危害安全部分有想像競合犯之裁
    判上一罪關係，本院自得併予審理。
(二)爰依被告之供述（見本院卷第208 頁）及卷附臺灣高等法院
    被告前案紀錄表等，審酌：被告為國中畢業之智識程度，目
    前擔任保險業務員，與母親、弟弟共同生活，有毀損等前案
    紀錄，任意竊取他人之手機，並以無線方式盜用他人電信設
    備通信，獲取免付通信費之不法利益，與告訴人乙○○之女
    友有情感糾紛，不思以和平理性方式應對，竟傳送簡訊恐嚇
    告訴人乙○○，法治觀念薄弱，及其於偵查中及本院審理之
    初均否認犯行、嗣經通緝到案後始坦承錯誤之犯後態度等一
    切情狀，並參酌公訴人求處被告應執行有期徒刑6 月，被告
    亦同意公訴人求刑之意見（見本院卷第208 頁），就其所犯
    2 罪分別量處如主文所示之刑，並均諭知易科罰金之折算標
    準，另定其應執行之刑及執行刑易科罰金之折算標準，以資
    懲儆。
(三)又犯第56條至第58條之罪者，其電信器材，不問屬於犯人與
    否，沒收之，電信法第60條定有明文。扣案SONY ERICSSON
    行動電話機具1 支（無SIM 卡），係被告所有，供其為本件
    盜用電信設備通信及恐嚇犯行所使用之電信器材，應依前揭
    規定併予宣告沒收。至門號0000000000號行動電話SIM 卡1
    張，雖亦係被告為上開犯行所使用之電信器材，然係被害人
    丁○○所有之物，其於SIM 卡遭盜用後，如尚須忍受SIM 卡
    遭到沒收之處分，法理顯難衡平，故電信法第60條義務沒收
    之規定，自應排除犯罪行為人所取得原屬被害人所有而用以
    犯罪之電信器材，始合乎法意，並兼及公益與私益間之均衡
    維護（最高法院96年度台非字第73號判決意旨參照），附此
    敘明。
四、公訴意旨雖以：被告竊得上開MOTOROLA行動電話後，即將門
    號0000000000號SIM 卡插入自己之SONY ERICSSON 行動電話
    上，於98年7 月12日3 時55分至4 時44分間，連續傳送13通
    內容為「幹你娘，全家死光光，幹幹幹... 」等之簡訊予乙○○，以此加害生命之事恐嚇乙○○；因認被告上開部分均
    涉有刑法第305 條之恐嚇危害安全罪嫌等語。惟犯罪事實應
    依證據認定之，無證據不得認定其犯罪事實；又不能證明被
    告犯罪者，應諭知無罪之判決；刑事訴訟法第154 條第2 項
    、第301 條第1 項分別定有明文。公訴意旨認被告共傳送13
    通恐嚇簡訊予告訴人乙○○，無非係以告訴人乙○○於警詢
    中之證述及其提出之簡訊照片為其論據。惟告訴人乙○○於
    本院審理中證稱當天一共收到十幾通簡訊，但因當時使用之
    手機後來故障，已無法打開手機、無法提供簡訊畫面等語（
    見本院卷第86頁）；另觀告訴人乙○○於警詢時提出之恐嚇
    簡訊畫面翻拍照片，雖有13張，惟其中2 張同為訊息72，訊
    息71、76至79則未拍攝到傳送時間（見警卷第8 至9 頁）；
    復對照門號0000000000號行動電話98年7 月12日之雙向通聯
    紀錄，以及遠傳電信公司提供之門號0000000000號行動電話
    99年7 月份通話明細，該門號於98年7 月12日傳送至告訴人
    乙○○所持用之0000000000號行動電話之簡訊，僅有如附表
    編號6 、編號8 至編號16之10通簡訊（見本院卷第62至64、
    71頁）。故依卷附事證，僅能認定被告有前揭接續傳送10通
    恐嚇簡訊予告訴人乙○○之犯行（即前述本院認定有罪部分
    ），其餘公訴意旨所指被告另傳送3 通恐嚇簡訊予告訴人乙○○部分，尚屬不能證明，揆諸前揭說明，原應諭知被告無
    罪，惟公訴意旨既認此部分與前開本院認定有罪部分有接續
    犯之一罪關係，爰不另為無罪之諭知。
據上論斷，應依刑事訴訟法第273 條之1 第1 項、第299 條第1
項前段，電信法第56條第1 項、第60條，刑法第11條、第320 條
第1 項、第305 條、第55條、第41條第1 項前段、第51條第5 款
，判決如主文。
本案經檢察官楊騏嘉到庭執行職務。
中    華    民    國    99    年    8     月    10    日
                  刑事第三庭  法  官  陳 蒨 儀
以上正本證明與原本無異。
如不服本判決應於收受判決後10日內向本院提出上訴書狀，並應
敘述具體理由；其未敘述上訴理由者，應於上訴期間屆滿後20日
內向本院補提理由書（均須按他造當事人之人數附繕本）「切勿
逕送上級法院」。告訴人或被害人如對於本判決不服者，應具備
理由請求檢察官上訴，其上訴期間之計算係以檢察官收受判決正
本之日期為準。
中    華    民    國    99    年    8     月    10    日
                              書記官  楊 國 色
附錄本判決論罪法條：
電信法第56條第1項
意圖為自己或第三人不法之利益，以有線、無線或其他電磁方式
，盜接或盜用他人電信設備通信者，處5 年以下有期徒刑，得併
科新台幣150 萬元以下罰金。
刑法第320條第1項
意圖為自己或第三人不法之所有，而竊取他人之動產者，為竊盜
罪，處5  年以下有期徒刑、拘役或 5 百元以下罰金。
刑法第305條
以加害生命、身體、自由、名譽、財產之事，恐嚇他人致生危害
於安全者，處2 年以下有期徒刑、拘役或 3 百元以下罰金。
附表：
（參見門號0000000000號行動電話98年7 月份通話明細單，本院
卷第71頁）
┌─┬────┬────────┬───────┬────┬─────────┐
│編│通信類型│通信起始時間    │通信對象（電話│通信時間│通信金額          │
│號│        │                │號碼）        │或次數  │                  │
├─┼────┼────────┼───────┼────┼─────────┤
│1 │他網通話│98年7 月12日3 時│0000000000    │21秒    │2.73元            │
│  │        │39分48秒        │              │        │                  │
├─┼────┼────────┼───────┼────┼─────────┤
│2 │他網通話│98年7 月12日3 時│0000000000    │49秒    │6.37元            │
│  │        │57分43秒        │              │        │                  │
├─┼────┼────────┼───────┼────┼─────────┤
│3 │網內通話│98年7 月12日4 時│0000000000（即│51秒    │4.08元            │
│  │        │15分27秒        │證人丙○○）  │        │                  │
├─┼────┼────────┼───────┼────┼─────────┤
│4 │網內通話│98年7 月12日4 時│0000000000（即│1分35秒 │4.8元             │
│  │        │18分33秒        │證人丙○○）  │        │                  │
├─┼────┼────────┼───────┼────┼─────────┤
│5 │網內通話│98年7 月12日4 時│0000000000（即│2分17秒 │6.16元            │
│  │        │22分12秒        │證人丙○○）  │        │                  │
├─┼────┼────────┼───────┼────┼─────────┤
│6 │網外簡訊│98年7 月12日3 時│0000000000（即│1次     │3元               │
│  │        │55分4秒         │告訴人乙○○）│        │                  │
├─┼────┼────────┼───────┼────┼─────────┤
│7 │網內簡訊│98年7 月12日4 時│0000000000（即│1次     │3元               │
│  │        │13分53秒        │證人丙○○）  │        │                  │
├─┼────┼────────┼───────┼────┼─────────┤
│8 │網外簡訊│98年7 月12日4 時│0000000000（即│1次     │3元               │
│  │        │43分2秒         │告訴人乙○○）│        │                  │
├─┼────┼────────┼───────┼────┼─────────┤
│9 │網外簡訊│98年7 月12日4 時│0000000000（即│1次     │3元               │
│  │        │43分15秒        │告訴人乙○○）│        │                  │
├─┼────┼────────┼───────┼────┼─────────┤
│10│網外簡訊│98年7 月12日4 時│0000000000（即│1次     │3元               │
│  │        │43分34秒        │告訴人乙○○）│        │                  │
├─┼────┼────────┼───────┼────┼─────────┤
│11│網外簡訊│98年7 月12日4 時│0000000000（即│1次     │3元               │
│  │        │43分44秒        │告訴人乙○○）│        │                  │
├─┼────┼────────┼───────┼────┼─────────┤
│12│網外簡訊│98年7 月12日4 時│0000000000（即│1次     │3元               │
│  │        │44分9秒         │告訴人乙○○）│        │                  │
├─┼────┼────────┼───────┼────┼─────────┤
│13│網外簡訊│98年7 月12日4 時│0000000000（即│1次     │3元               │
│  │        │44分24秒        │告訴人乙○○）│        │                  │
├─┼────┼────────┼───────┼────┼─────────┤
│14│網外簡訊│98年7 月12日4 時│0000000000（即│1次     │3元               │
│  │        │44分34秒        │告訴人乙○○）│        │                  │
├─┼────┼────────┼───────┼────┼─────────┤
│15│網外簡訊│98年7 月12日4 時│0000000000（即│1次     │3元               │
│  │        │44分44秒        │告訴人乙○○）│        │                  │
├─┼────┼────────┼───────┼────┼─────────┤
│16│網外簡訊│98年7 月12日4 時│0000000000（即│1次     │3元               │
│  │        │44分53秒        │告訴人乙○○）│        │                  │
├─┼────┼────────┼───────┼────┼─────────┤
│17│計時加值│98年7 月12日4 時│0000000 （服務│10分7秒 │179.1元           │
│  │服務    │31分20秒        │項目55449 之語│        │                  │
│  │        │                │音交友服務）  │        │                  │
├─┼────┼────────┼───────┼────┼─────────┤
│  │        │                │              │        │合計236.24元      │
└─┴────┴────────┴───────┴────┴─────────┘

司法院資訊處製作；財團法人民間司法改革基金會備份。
